# 请教陈版、各位老师

提问人：xcvbnm7667 时间：2022-11-12 14:08:31
我公司打算战略投资一家公司，希望通过对方能开拓一定的市场。持股比例拟不超过10%，达不到控制、重大影响，不参与对方任何生产管理决策。
我公司打算将该项投资直接指定为以公允价值计量且其变动计入其他综合收益的金融资产。请教对于初始投资成本如何认定，双方直接协商，根据支付的购买价直接确认吗？是否需要找中介机构进行评估？由于被投资方系非上市公司，不存在公开活跃的市场报价，后续每个报表日如何确认公允价值？或者只要对方经营不存在明显变化，报表日对该项投资就不做调整呢？

回答人：chenyiwei
如果交易各方是非关联方，则谈判确定的交易价格是公允价值的最佳依据。
如果本企业或对方企业有国资背景，则按照国资管理要求，需对目标企业进行评估，并据此确定投资价格。但最终的公允价值仍然是依据投资价格确定。